臺灣桃園地方法院小額民事判決
111年度桃保險簡字第57號
原      告  新安東京海上產物保險股份有限公司桃園分公司

法定代理人  單正寰
訴訟代理人  許昶華
被      告  劉仁翰
上列當事人間請求損害賠償（交通）事件，本院於民國111年5月
26日言詞辯論終結，判決如下：
    主    文
被告應給付原告新臺幣30,940元，及自民國111年3月1日起至清
償日止，按年息5％計算之利息。
訴訟費用新臺幣1,000元由被告負擔。
本判決得假執行。
    事實及理由
壹、程序方面：
一、按簡易訴訟之訴狀送達後，原告不得將原訴變更或追加他訴
    ，但擴張或減縮應受判決事項之聲明者，不在此限，民事訴
    訟法第436條第2項、第255條第1項但書第3款分別定有明文
    。經查，原告起訴時聲明原為：被告應給付原告新臺幣（下
    同）157,030元，及自起訴狀繕本送達被告之翌日起至清償
    日止，按年息5％計算之利息；嗣於本院審理中，將請求之本
    金變更為30,940元（見本院卷第48頁），核屬減縮應受判決
    事項之聲明，與上開規定相符，應予准許。
二、被告經合法通知，未於言詞辯論期日到場，核無民事訴訟法
    第386條所列各款情形，爰依原告之聲請，由其一造辯論而
    為判決。
貳、實體方面：
一、原告主張：被告於民國110年9月27日14時25分許，駕駛車牌
    號碼000-0000號自用大貨車（下稱肇事車輛），於桃園市龜
    山區忠義路3段與忠義路3段208巷口處，因倒車不慎，致碰
    撞停等在後之訴外人游國德駕駛車牌號碼000-0000號自用小
    客車（下稱系爭車輛），致系爭車輛受損（下稱系爭事故）
    ，而該車輛為訴外人蔡佩芳所有並由原告承保，原告已依約
    賠付維修費用157,030元（含工資及烤漆費16,930元、零件
    費用140,100元），其中零件部分經計算折舊並加計工資及
    烤漆費用後請求30,940元。爰依侵權行為及保險代位之法律
    關係，提起本件訴訟等語，並聲明：如主文第1項所示。
二、被告經合法通知，未於言詞辯論期日到場，亦未提出書狀作
    何聲明或陳述。
三、得心證之理由：
  ㈠被告應負侵權行為賠償責任：
  1.按故意或過失，不法侵害他人之權利者，負損害賠償責任；
    汽車、機車或其他非依軌道行駛之動力車輛，在使用中加損
    害於他人者，駕駛人應賠償因此所生之損害，民法第184條
    第1項前段、第191條之2前段分別定有明文。次按汽車倒車
    時，應顯示倒車燈光或手勢後，謹慎緩慢後倒，並應注意其
    他車輛及行人，道路交通安全規則第110條第2款亦有明定。
    又被保險人因保險人應負保險責任之損失發生，而對於第三
    人有損失賠償請求權者，保險人得於給付賠償金額後，代位
    行使被保險人對於第三人之請求權，保險法第53條第1項前
    段亦有明定。
  2.原告主張被告於上開時間、地點駕駛肇事車輛，因倒車不慎
    碰撞系爭車輛，致系爭車輛受損，而原告已依約賠付修復費
    用等情，業據其提出系爭車輛之行車執照、車損照片、道路
    交通事故當事人登記聯單、委修單、估價單、統一發票及汽
    車險賠款同意書等件為證（見本院卷第6至13頁），並經本
    院向桃園市政府警察局龜山分局調取系爭事故調查卷宗核閱
    無訛（見本院卷第16至33頁反面）。至被告已於相當時期受
    合法通知，無正當理由而未於言詞辯論期日到場，復未提出
    書狀爭執，依民事訴訟法第436條之23、第436條第2項、第2
    80條第3項前段準用同條第1項之規定，應視同自認，堪信原
    告之主張為真實。則被告就系爭事故之發生應負全部過失乙
    節，應可認定，且原告已給付賠償金額予蔡佩芳，原告代位
    蔡佩芳請求被告負損害賠償責任，自屬有據。
  ㈡系爭車輛必要修復費用：
　　按不法毀損他人之物者，被害人得請求賠償其物因毀損所減
    少之價額，民法第196條定有明文。又依上開規定請求賠償
    物被毀損所減少之價額，得以修復費用為估定之標準，但以
    必要者為限（例如：修理材料以新品換舊品，應予折舊），
    此有最高法院77年度第9次民事庭會議決議可資參照。經查
    ，原告主張系爭車輛必要修繕費用為157,030元，包括工資
    及烤漆費用16,930元、零件費用140,100元等情，業據其提
    出委修單、估價單、統一發票為證（見本院卷第10至12頁）
    。依前揭說明，系爭車輛之修復既以新零件更換被毀損之舊
    零件，自應將零件折舊部分予以扣除。又依行政院所頒固定
    資產耐用年數表及固定資產折舊率之規定，非運輸業用客車
    、貨車之耐用年數為5年，依定率遞減法每年折舊1000分之3
    69，其最後1年之折舊額，加歷年折舊累計額，其總和不得
    超過該資產成本原額10分之9（即逾5年，僅得請求零件價額
    之10分之1）。而系爭車輛於104年7月出廠，至系爭事故發
    生時即110年9月27日，已使用逾5年，有系爭車輛之行車執
    照可參（見本院卷第6頁）。則系爭車輛零件費用140,100元
    扣除折舊額後應為14,010元（計算式：140,100元×0.1＝14,0
    10元，元以下四捨五入），加計毋須計算折舊之工資及烤漆
    費用16,930元後，系爭車輛必要修復費用應為30,940元（計
    算式：14,010元＋16,930元＝30,940元）。
  ㈢綜上所述，原告得請求被告賠償之金額應為30,940元。
四、末按給付無確定期限者，債務人於債權人得請求給付時，經
    其催告而未為給付，自受催告時起，負遲延責任。其經債權
    人起訴而送達訴狀，或依督促程序送達支付命令，或為其他
    相類之行為者，與催告有同一之效力；又遲延之債務，以支
    付金錢為標的者，債權人得請求依法定利率計算之遲延利息
    ；而應付利息之債務，其利率未經約定，亦無法律可據者，
    週年利率為5％，民法第229條第2項、第233條第1項前段及第
    203條分別定有明文。本件原告對被告之損害賠償請求權，
    係以支付金錢為標的，無確定期限，又未約定利息，則被告
    應自受催告時起，負遲延責任，是原告就上述得請求之金額
    ，併請求自起訴狀繕本送達被告之翌日即111年3月1日起（
    於111年2月18日寄存於被告住所地之警察機關，依法於111
    年2月28日生送達效力，見本院卷第36頁）至清償日止，按
    年息5％計算之利息，洵為有據。
五、從而，原告依侵權行為及保險代位之法律關係，請求被告給
    付如主文第1項所示，為有理由，應予准許。
六、本件係依小額訴訟程序所為被告敗訴之判決，爰依民事訴訟
    法第436條之20之規定，依職權宣告假執行。
七、末原告起訴時訴訟標的金額為157,030元，故繳納裁判費1,6
    60元。嗣因原告減縮請求為30,940元，實質上已屬適用小額
    訴訟程序之案件，僅不及變更案號而已，是仍應依民事訴訟
    法第436條之19第1項規定，確定訴訟費用額為1,000元。至
    原告減縮部分之訴訟費用660元，因係原告減縮訴之聲明而
    生，自應由其自行負擔。另本件既屬應適用小額訴訟程序之
    案件，故關於上訴費用計算、上訴之規定，均仍應適用小額
    訴訟程序，併此敘明。
八、訴訟費用負擔之依據：民事訴訟法第78條。並依同法第436
    條之19第1項規定，確定訴訟費用額如主文第2項所示。
中　　華　　民　　國　　111 　年　　6 　　月　　10　　日
                  桃園簡易庭  法  官  曾耀緯
以上為正本係照原本作成。
如不服本判決，應於送達後20日內，向本院提出上訴狀並表明上
訴理由，如於本判決宣示後送達前提起上訴者，應於判決送達後
20日內補提上訴理由書（須附繕本）。
如委任律師提起上訴者，應一併繳納上訴審裁判費。
中　　華　　民　　國　　111 　年　　6 　　月　　10　　日
                              書記官  吳宏明